【裁判字號】    97,聲再,13
【裁判日期】    970212
【裁判案由】    聲請再審
【裁判全文】
臺灣高等法院高雄分院刑事裁定          97年度聲再字第13號
再審聲請人
即受判決人  甲○○
上列聲請人因違反商業會計法等案件，對於本院96年度上訴字第
1312號，中華民國96年9 月6 日確定判決（臺灣高雄地方法院96
年度訴更一字第2 號、台灣高雄地方法院檢察署94年偵字第1265
0 、20874 號），聲請再審，本院裁定如下：
    主  文
再審之聲請駁回。
    理  由
一、原判決認甲○○係高雄市鼓山區○○○路935 號1 樓「龍綦
    國際股份有限公司」之實際負責人，於民國87年8 月間透過
    不知情之唐健民介紹，以新台幣5 萬元之代價，僱用李應福
    自87年9 月10日起，迄88年9 月6 日擔任該公司名義負責人
    。其後甲○○竟基於幫助龍綦公司逃漏88年度1 至10月各期
    營業稅之概括犯意，明知龍綦公司與萬舟達公司、豪偉公司
    、大吉行、北泰企業行及澤豪公司等公司彼此間並無交易往
    來，竟連續以前述非實際交易對象之5 家公司所開立、銷售
    內容不實之統一發票79紙（銷售金額共計42,059,351元）作
    為進項憑證，於每隔2 月後之申報營業稅期間，虛偽增列龍
    綦公司88年度1 至10月營業進項銷售額合計00000000元（起
    訴書誤載為42,059,351元），先後於各期營業稅課徵期間，
    持向財政部高雄市國稅局苓雅稽徵所申報營業稅，據此扣抵
    銷項金額之不正當之方法，前後5 次，幫助龍綦公司逃漏88
    年度1 至10月應繳納之營業稅，合計共2,016,690 元。被告
    甲○○於原審審理中坦承不諱，核與證人即共同被告李應福
    之供承各情無異，且與證人即共同被告唐健民、證人吳正淮
    、胡立三等人於警詢中證述之情節相符，並有委託書（負責
    人為李應福）、營業人變更登記查簽表各2 份、龍綦公司87
    年9 月4 日與88年8 月31日股東臨時會議事錄、龍綦公司87
    年9 月8 日變更登記事項卡、財政部高雄市國稅局93年度財
    高國稅法違字第1Ｚ000000000 號處分書、及該局95年9 月20
    日財高國稅審三字第0950068483號函各1 件在卷可稽，足徵
    渠等之自白核與事實相符，均堪採信。適用稅捐稽徵法第43
    條第1 項，刑法第2 條第1 項、第11條前段，修正施行前刑
    法第56條，中華民國96年罪犯減刑條例第2 條第1 項第3 款
    、第7 條，而為「甲○○連續幫助犯逃漏稅捐之罪，處有期
    徒刑壹年貳月；減為有期徒刑柒月。」之科刑之判決。
二、聲請意旨略以: 依刑事訴訟法第420 條第1 項第6 款「因發
    現確實之新證據，足認受有罪判決之人應受無罪、免訴、免
    刑或輕於原判決所認罪名之判決」聲請再審。其證據即：(一)
    韋林實業有限公司之財政部高雄市國稅局苓雅稽徵所營業繳
    納證明。(二)韋林實業有限公司之「88年2 月至89年12月營業
    人銷售額與稅額申報書（401） 」。(三)澤豪實業有限公司之
    88年度營利事業所得稅結算申報書。(四)高雄市政府93年3 月
    8 日高市府建二公字第09300762770 號函。(五)國稅局申報稅
    捐記錄。
三、查刑事訴訟法第420 條第1 項第6 款所謂發見確實之新證據
    ，係指其就新證據之本身形式上觀察，毋須經調查程序顯然
    可認為足以動搖原確定之判決者而言。至所謂顯然足為受判
    決有利之判決，不須經過調查者，係指證據本身之形式上觀
    察，無顯然之瑕疵，可以認為足以動搖原確定判決者而言，
    最高法院32年抗字第113 號判例參照。
四、本院核:
  (一)上揭「韋林實業有限公司之財政部高雄市國稅局苓雅稽徵所
    營業繳納證明」，固足以證明韋林公司曾繳納營業稅，但核
    其內容，仍不能證明未虛開發票出售，徵諸營業繳納證明所
    載，多係逾時而繳，甚至有遲誤而逾期2 年以上者，其不合
    常情至為顯然，乃係被查獲之後，迫不得已而補繳，況未提
    出確實買賣之資金流程證明，益徵國稅局原先認定其虛設行
    號無訛。
  (二)有關「韋林實業有限公司之『88年2 月至89年12月營業人銷
    售額與稅額申報書（401） 』」。其中88年2 月份實繳稅額
    為0 ，正足證明其無繳稅。89年10月份之401 申報書，尤不
    合情理，核該申報書內容，上月留抵稅額11,664元（依營業
    稅率5%還原算即其存貨為233,280 元），另申報進項2,768,
    077 元，進項總金額不過3,102,788 元（此即包括不得扣抵
    憑證及普通收據），詎此期銷售53,467,840元，應納稅額為
    2,673,393 元，既僅申報進項2,768,077 元，二者比較超乎
    常理，即依申報書觀之，該月份即有5,000 萬元以上之利潤
    ，益徵其開立發票不實，係專門販賣發票。
  (三)有關「澤豪實業有限公司之88年度營利事業所得稅結算申報
    書。」雖足以證明澤豪公司有申報，係仍不足以證明非虛設
    行號。
  (四)有關「高雄市政府93年3 月8 日高市府建二公字第09300762
    770 號函」。係指公司名稱變更，與是否虛設行號無關。
  (五)有關「國稅局申報稅捐記錄」，固足以證明大吉工程行、北
    泰企業社、萬舟達實業有限公司、豪偉工程有限公司曾繳納
    營業稅，但核其內容，仍不能證明未虛開發票出售，尤以大
    吉工程行、北泰企業社，均缺88年1 至8 月之資料，各行號
    復均未提出確實買賣之資金流程證明，益徵國稅局原先認定
    其虛設行號無訛，係專門販賣發票。
五、本件聲請人所主張之事項，仍不足以動搖原確定之判決，殊
    與確實之意義不符，自難認為有再審之理由，應依刑事訴訟
    法第434 條第1 項裁定如主文。
中    華    民    國    97    年    2    月    12    日
                  刑事第二庭  審判長法  官  林正雄
                                    法  官  黃壽燕
                                    法  官  陳啟造
以上正本證明與原本無異。
如不服本裁定應於送達後5 日內向本院提出抗告狀。
中    華    民    國    97    年    2     月    12    日
                                    書記官  彭筱瑗


司法院資訊處製作；財團法人民間司法改革基金會備份。
